【裁判字號】    99,審易,876
【裁判日期】    990630
【裁判案由】    竊盜
【裁判全文】
臺灣士林地方法院刑事判決             99年度審易字第876號
公  訴  人  臺灣士林地方法院檢察署檢察官
被      告  乙○○
上列被告因竊盜案件，經檢察官提起公訴（99年度偵緝字第448
號）及移送併案審理（99年度偵緝字第452 號），被告於本院準
備程序中就被訴事實為有罪陳述，經本院裁定改依簡式程序審理
，並判決如下：
    主  文
乙○○犯踰越安全設備竊盜罪，處有期徒刑壹年。
    事  實
一、乙○○意圖為自己不法之所有，而基於竊盜之犯意，於民國
    96年6 月22日中午某時許，前往甲○○位於臺北市○○區○
    ○街60巷3 號（起訴書誤載為30號3 樓，應予更正）住處，
    利用該址右後方窗戶加裝之鐵窗已遭不詳之人持不明之工具
    折彎破壞，其內之窗戶玻璃亦遭打破之際，翻越該窗戶而侵
    入屋內，徒手竊取甲○○所有之鐵製水龍頭1 個及鐵製線圈
    2 個，得手後隨即將上開贓物變賣得款並花用殆盡。嗣於96
    年6 月23日上午9 時許，甲○○返回上址住處發覺遭竊而報
    警，經警在上址住處遭破壞之窗戶旁之院子地上採得可疑之
    煙蒂1 支，經送DNA 型別鑑驗後，證實煙蒂上所採得之
    DNA-STR 與乙○○之DNA-STR 型別相符，始查悉上情。
二、案經臺灣士林地方法院檢察署檢察官簽分偵查起訴及桃園縣
    警察局楊梅分局報告臺灣士林地方法院檢察署檢察官移送併
    案審理，並經本院改依簡式程序審理。
    理  由
一、按簡式審判程序之證據調查，不受第159 條第1 項之限制，
    刑事訴訟法第273 條之2 定有明文，是依上開規定，於行簡
    式審判程序之案件，被告以外之人於審判外之陳述，除有其
    他不得作為證據之法定事由外，應認具有證據能力。查本件
    如下引用被告以外之人於審判外之陳述，因本案採行簡式審
    判程序，復無其他不得做為證據之法定事由，揆諸首揭說明
    ，應認均具有證據能力，合先敘明。
二、前揭犯罪事實，業據被告乙○○於本院準備程序及審理時迭
    承不諱（參見本院卷第19頁、第26頁至第28頁），核與證人
    即被害人甲○○於警詢時指訴及偵查中證述其因長期居住國
    外，於96年6 月23日早上返國回到上址住處時，發現遭人破
    壞住處鐵窗及窗戶玻璃後入內行竊，並經管理員告知於同年
    月22日發現房屋後方鋁窗被折下之被害情節大致相符（參見
    臺灣臺北地方法院檢察署97年度偵字第18 010號卷第19頁至
    第21頁、臺灣士林地方法院檢察署98年度偵字第917 號卷第
    3 頁至第4 頁、98年度偵字第1547號卷第29頁至第30頁）；
    又員警於被害人發現遭竊後，據報前往現場勘查，並在被害
    人住處遭破壞之窗戶旁之院子地上採得可疑之煙蒂1 支，經
    送DNA 型別鑑驗後，證實煙蒂上所採得之DNA-STR 與乙○○
    之DNA-STR 型別相符，亦有臺北市政府警察局北投分局刑案
    現場勘察報告、勘察採證同意書、刑事案件證物採驗紀錄表
    各1 份、現場照片影本16幀及內政部警政署刑事警察局96年
    8 月10日刑醫字第0960109375號、97年9 月17日刑醫字第09
    70126721號鑑驗書各1 份等件在卷可稽（附於同上偵字第15
    47號卷第9 頁至第25頁）。綜上各情，足認被告自白與事實
    相符，可以採信，本案事證至為明確，被告犯行堪以認定，
    應依法論科。
三、按刑法第321 條第1 項第2 款所稱「其他安全設備」，指門
    扇、牆垣以外，依通常觀念足認防盜之一切設備而言，如門
    鎖、窗戶、房間門或通往陽臺之落地門均屬之。查本案被告
    乙○○係以翻越被害人甲○○住處窗戶之方式侵入屋內，進
    而徒手竊取屋內財物得手，故核被告所為，係犯刑法第321
    條第1 項第2 款踰越安全設備竊盜罪。至公訴意旨及併辦意
    旨雖認被告係持不明之工具，將被害人住處鐵窗折彎破壞並
    打破窗戶玻璃後，毀越門扇進入屋內竊取珊瑚6 條、珊瑚藝
    術品3 只、翡翠2 只、鑽石2 只、珍珠12條、黃金戒指手鍊
    2 條、黃金假牙1 只、電腦1 台及照相機1 台等物品云云，
    惟訊據被告堅決否認此部分之犯行，復未扣得任何供被告破
    壞鐵窗及玻璃之工具及查獲被告持有前開贓物之事實，而由
    被害人於警詢時及偵查中亦證稱其發現住處遭竊賊以剪斷鐵
    窗並打破玻璃之方式，侵入屋內竊取上開物品，然並未目睹
    其住處遭竊之過程等語（參見同上偵字第917 號卷第3 頁至
    第4 頁、偵字第1547號卷第29頁至第30頁）觀之，復參酌員
    警於現場勘查時，尚在遭破壞之窗旁屋內扣得已開封之汽水
    瓶乙只，經採集瓶口DNA 跡證送鑑驗後，證實與另案「陸學
    展住宅遭竊」案中現場所採得可疑跡證之DNA-STR 型別相符
    （惟人別為何，尚無從確認），此有上開刑醫字第09601093
    75號鑑驗書可佐，可徵尚有被告以外之人侵入上開被害人住
    處之事實無訛，況被害人自承其因長期在國外居住，且家中
    並無其他人乙節在卷（參見同上偵字第917 號卷第4 頁、偵
    字第1547號卷第29頁），綜上各情，自不能排除於被告實施
    本案竊盜犯行前，被害人住處即已遭不詳之人於破壞鐵窗及
    窗戶後，侵入屋內竊取上開物品得手之可能性。是被告辯稱
    因被害人住處鐵窗已遭破壞，其內之窗戶亦遭開啟，伊見狀
    便從該窗戶爬進屋內竊取鐵製水龍頭1 個及線圈2 個，尚非
    不可信，尚難僅以被害人指訴住處遭竊上開物品之事實，遽
    認係由被告以不明工具，將其住處鐵窗折彎破壞並打破窗戶
    玻璃後，進入屋內竊得上開物品，此外，復查無其他積極證
    據足以證明被告有上開公訴意旨及併辦意旨所指之竊盜犯行
    ，基於罪疑為輕原則，應認定本案被告係趁被害人住處之窗
    戶已遭不詳之人破壞開啟之際，以翻越該窗戶之方式，侵入
    被害人住處竊得水龍頭1 個及鐵圈2 個，公訴意旨及併辦意
    旨分別認被告涉犯刑法第321 條第1 項第2 款毀越門扇竊盜
    罪、同法第320 條第1 項竊盜罪，及認被告所竊得財物包括
    珊瑚6 條、珊瑚藝術品3 只、翡翠2 只、鑽石2 只、珍珠12
    條、黃金戒指手鍊2 條、黃金假牙1 只、電腦1 台及照相機
    1 台等物品，均尚有未洽，應予敘明更正。另公訴意旨固認
    被告行竊之時點為96年6 月22日13時後至同年月23日7 時止
    間之某時許，而被害人亦指訴其住處於96年6 月22日遭竊，
    直至其於同年月23日上午9 時許返家時，始發現住處遭竊，
    即被告行竊時間即有可能係96年6 月22日或23日之日沒前或
    日沒後，然被告於本院審理時堅稱本案行竊時點為中午某時
    許（參見本院卷第26頁背面），本院復查無其他事證可進一
    步確定本件行竊時間，基於罪疑為輕原則，亦應認定96年6
    月22 日 中午某時許（蓋如係夜間侵入住宅行竊，另構成刑
    法第321 條第1 項第1 款之加重竊盜罪），為本件行竊時點
    ，併此敘明。至臺灣士林地方法院檢察署檢察官移送併案審
    理（99年度偵緝字第452 號）之案件，經查與本件之事實為
    同一事實，本院自得併予審理，附此敘明。爰審酌被告因見
    他人住處窗戶鐵窗已遭破壞，即萌生歹念行竊，足認品行不
    佳，其以踰越安全設備之方式竊取他人財物，犯行對被害人
    財產法益及居住安寧造成損害，被告犯後於本院審理中雖坦
    承犯行，然迄未賠償被害人損失之犯後態度，並考量其犯罪
    之動機、目的、竊得財物之價值，兼衡其智識程度、生活狀
    況等一切情狀，復參酌公訴人之求刑（即有期徒刑1 年）及
    被告所為同意上開刑度之表示，量處如主文所示之刑，以示
    懲儆。
據上論斷，應依刑事訴訟法第299 條第1 項前段、第273 條之1
第1 項，刑法第321 條第1 項第2 款，判決如主文。
本案經檢察官黃育仁到庭執行職務。
中    華    民    國    99    年    6     月    30    日
                  刑事第一庭法  官  吳祚丞
以上正本證明與原本無異。
如不服本判決應於收受判決後10日內向本院提出上訴書狀，並應
敘述具體理由；其未敘述上訴理由者，應於上訴期間屆滿後20日
內向本院補提理由書（均須按他造當事人之人數附繕本）「切勿
逕送上級法院」。
                            書記官  丁梅芬
中    華    民    國    99    年    6     月    30    日
附錄論罪科刑法條：
刑法第321條第1項第2款
犯竊盜罪而有左列情形之一者，處 6 月以上、 5 年以下有期徒
刑：
二、毀越門扇、牆垣或其他安全設備而犯之者。

司法院資訊處製作；財團法人民間司法改革基金會備份。
